【裁判字號】    97,上易,525
【裁判日期】    970925
【裁判案由】    竊盜
【裁判全文】
臺灣高等法院臺南分院刑事判決         97年度上易字第525號
上  訴  人  臺灣臺南地方法院檢察署檢察官
被      告  乙○○
輔佐人即
被告之兄    丙○○
上列上訴人因被告竊盜案件，不服臺灣臺南地方法院九十七年度
易字第五七七號中華民國九十七年七月廿一日第一審判決（起訴
案號：臺灣台南地方法院檢察署九十七年度偵字第五一八一號）
，提起上訴，被告於本院審理程序進行中，就被訴事實為有罪之
陳述，經本院裁定進行簡式審判程序，判決如下：
    主  文
原判決撤銷。
乙○○竊盜，處拘役拾日，如易科罰金，以新台幣壹仟元折算
壹日。
    事  實
一、乙○○有多次竊盜前科，不知悔改，猶基於意圖為自己不法
    之所有，於民國九十七年三月卅日晚上十一時許，在臺南市
    ○區○○路二段大學城夜巿停車場內，先持石頭敲破甲○○
    所有停放該處之車牌號碼8725－KB號自用小客車之左後車窗
    （毀損部分未據告訴），並搜尋車內財物，惟因未發現財物
    而未能得逞，遂接續再持石頭敲破停放於一旁為丁○○所有
    之車牌號碼8Q－462號營業小客車之左後車窗（毀損部分未
    據告訴），竊取丁○○所有而置於車上之零錢共計新台幣（
    下同）七十五元（含五十元硬幣一枚、十元硬幣二枚、五元
    硬幣一枚），得手後，尚未離去之際，經丁○○發覺而報警
    查獲上情。
 二、案經臺南市警察局第五分局報請臺灣臺南地方法院檢察署
     檢察官偵查起訴。
    理  由
壹、程序方面：
    被告乙○○於本院審理程序期日，就被訴之事實當庭認罪，
    且經檢察官同意，本院裁定適用簡式審判程序，有本院九十
    七年九月十一日審判筆錄在卷可憑，則依據刑事訴訟法第二
    百七十三條之二之規定，本件證據之調查，不受同法第一百
    五十九條第一項、第一百六十一條之二、第一百六十一條之
    三、第一百六十三條之一及第一百六十四條至第一百七十條
    規定之限制，合先敘明。
貳、實體方面：
一、上揭竊盜等事實，業據被告乙○○供認不諱，核與証人即被
    害人甲○○、丁○○分別於警詢中指訴之情節大致相符，並
    有贓物認領保管單、扣押物品目錄表各一紙及照片八張等在
    卷可稽，被告之自白與事實相符，應可採信。本件事証明確
    ，被告犯行，堪以認定。
二、核被告所為，係犯刑法第三百二十條第一項之竊盜罪。至被
    告行竊時雖以上開石頭擊破車窗之方式為之，然依刑法第三
    百二十一條第一項第三款攜帶兇器竊盜罪，所稱之兇器，乃
    依一般社會觀念足以對人之生命、身體、安全構成威脅，而
    具有危險性之「器械」而言（關於「器械」一語，參見社會
    秩序維護法第六十三條第一項第一款「無正當理由攜帶具有
    殺傷力之『器械』」；及七十九年臺上字第五二五三號判例
    「螺絲起子為足以殺傷人生命、身體之『器械』」用語）。
    而磚塊、石頭乃自然界之物質，尚難謂為通常之「器械」，
    從而持磚塊、石頭砸毀他人車窗竊盜部分，尚難論以攜帶兇
    器竊盜罪（最高法院九十二年度台非字第三十八號判決可資
    參照）。準此，被告上開行為尚與刑法第三百二十一條第一
    項第三款攜帶兇器竊盜罪有間。另按刑法上之接續犯，係指
    以單一行為，經數個階段，持續侵害同一法益而言，亦即如
    數行為於同時同地或密切接近之時地實施，侵害同一之法益
    ，因各行為之獨立性極為薄弱，依一般社會健全觀念，在時
    間差距上，難以強行分開，在刑法評價上，以視為數個舉動
    之接續施行，合為包括之一行為予以評價，較為合理，則屬
    接續犯，而為包括之一罪（最高法院七十年台上字第二八九
    八號、八十六年台上字第三二九五號判例足資參照）。本件
    被告於上開同一時地、分別持石頭敲破甲○○停放該處之車
    牌號碼8725－KB號自用小客車之左後車窗後竊盜（未遂），
    再持石頭敲破丁○○停放於一旁之車牌號碼8Q－462號營業
    小客車之左後車窗竊取財物得逞，其竊取行為在時間及空間
    上顯有密接性，二行為獨立型薄弱，雖其被害人分別為甲○○、丁○○二人，但被告竊取之地點既均在上開大學城夜巿
    停車場內，顯見被告主觀上僅係欲竊取該處車輛內之財物，
    至於各該財物之保管人或使用人是否多位，被告主觀上尚無
    預見或知悉，自難因各該財物之保管人或使用人有二位，即
    認被告係一行為觸犯數罪名，而為想像競合犯。故應分別視
    為屬個別舉動之接續施行，合為包括一行為予以評價，而為
    接續犯，僅論以一竊盜既遂罪。
三、原審以被告罪証明確，因予論罪科刑，固非無見。但查：磚
    塊、石頭乃自然界之物質，尚難謂為通常之「器械」，從而
    持磚塊、石頭砸毀他人車窗竊盜部分，尚難論以攜帶兇器竊
    盜罪，業如上述，原判決變更原起訴法條而改論以被告係犯
    刑法第三百二十一條第一項第三款之加重竊盜既遂罪，難認
    妥適。檢察官上訴意旨，指摘及此，為有理由，自應由本院
    將原判決予以撤銷改判。爰審酌被告年紀尚輕，不思上進，
    一再利用夜間無人注意之便毀損他人車窗竊取他人車內財物
    （參卷附臺灣高等法院被告全國前案紀錄表），完全無視於
    他人所有權之存在，其竊取所得雖係極少（僅七十五元硬幣
    ），惟其利用夜間所有人無從注意之際，以毀損他人車窗之
    方式竊取車內財物，造成被害人車輛損害程度不輕，姑念其
    屬輕度智障，且犯後態度良好，坦承犯行等一切情狀，量處
    如主文所示之刑，並諭知易科罰金之折算標準，以示儆懲。
據上論結，應依刑事訴訟法第三百六十九條第一項前段、第三百
六十四條、第二百九十九條第一項前段，刑法第三百二十條第一
項、第四十一條第一項前段，刑法施行法第一條之一，判決如主
文。
本案經檢察官劉得鉦到庭執行職務。
中    華    民    國    97    年    9    月    25    日
                  刑事第六庭  審判長法  官  董武全
                                    法  官  杭起鶴
                                    法  官  沈揚仁
以上正本證明與原本無異。
不得上訴。
                                    書記官  廖文靜
中    華    民    國    97    年    9     月    26    日
附錄：本判決論罪科刑條文
中華民國刑法第320條（普通竊盜罪、竊佔罪）
意圖為自己或第三人不法之所有，而竊取他人之動產者，為竊盜
罪，處5年以下有期徒刑、拘役或5百元以下罰金。
意圖為自己或第三人不法之利益，而竊佔他人之不動產者，依前
項之規定處斷。
前二項之未遂犯罰之。


司法院資訊處製作；財團法人民間司法改革基金會備份。
